【裁判字號】    95,易,326
【裁判日期】    950731
【裁判案由】    竊盜
【裁判全文】
臺灣嘉義地方法院刑事判決               95年度易字第326號
公  訴  人  臺灣嘉義地方法院檢察署檢察官
被      告  甲○○
                    現於臺灣嘉義看守所
上列被告因竊盜案件，經檢察官提起公訴（95年度偵字第4139號
），本院合議庭裁定由受命法官以簡式程序進行審理，判決如下
：
    主  文
甲○○共同攜帶兇器竊盜，累犯，處有期徒刑玖月。扣案之壓力
剪鉗壹支、美工刀貳支、膠布貳捲、12V手提強力照明燈壹支、
頭戴式照明燈壹支均沒收。
    事  實
一、甲○○曾因施用毒品案件，經本院以94年嘉簡字第994號判
    決判處有期徒刑6月，甫於民國95年3月23日執行完畢出監，
    仍不知悔改。其與黃坤河（另行偵辦）因缺錢花用，竟共同
    基於意圖為自己不法所有之犯意聯絡，於95年6月6日下午8
    時許，攜帶可供作兇器使用之壓力剪鉗1支、美工刀2支等物
    ，由黃坤河駕駛其租得之車牌號碼7R-5623號自用小客車搭
    載甲○○，前往嘉義縣中埔鄉○○村○○○○段電線桿號三
    層112分17等處，竊取臺灣電力股份有限公司所有之電纜線
    ，並當場剝除電纜線外皮，共計竊得裸硬銅線343.3公尺（
    67.9公斤重，價值新臺幣8352元）、銅玻璃電線313.6公尺
    （81.8公斤重，價值新臺幣9257元），為巡邏員警當場查獲
    ，並扣得被告及共犯黃坤河所共有供犯罪所用之壓力剪鉗1
    支、美工刀2支、膠布2捲、12V手提強力照明燈1支、頭戴式
    照明燈1支等物。
二、案經嘉義縣警察局中埔分局報請臺灣嘉義地方法院檢察署檢
    察官偵查起訴。
    理  由
一、本件被告所涉犯者為刑法第321條法定刑為「6月以上、5 年
    以下有期徒刑」之罪，非死刑、無期徒刑、最輕本刑為3 年
    以上有期徒刑之罪或高等法院管轄第一審案件。本院行準備
    程序中，被告就被訴事實為有罪之陳述，經告知簡式審判程
    序之旨，並聽取檢察官及被告等之意見後，本院爰依刑事訴
    訟法第273條之1第1 項裁定由受命法官獨任進行簡式審判程
    序。故本件簡式審判程序之證據調查依刑事訴訟法第273 條
    之2規定不受同法第159條第1項、第161條之2、第161條之 3
    、第163條之1及第164條至第170條規定之限制，合先敘明。
二、被告對於上揭犯罪事實於警詢、偵查中及本院審理時均坦承
    不諱，核與黃坤河、乙○○之證訴情節相符，並有汽車租賃
    約定書影本1紙、被害報告單、贓物認領保管單各1紙照片10
    張在卷暨被告2人用以行竊所用之壓力剪鉗1支、美工刀2 支
    、膠布2捲、12V手提強力照明燈1支、頭戴式照明燈1支扣案
    可稽，均足資擔保被告所為之上開任意性自白具有相當程度
    之真實性，而得使本院確信被告前述自白之犯罪事實確屬真
    實，自應堪採信。又刑法第321條第1項第3 款之攜帶兇器竊
    盜罪，係以行為人攜帶兇器竊盜為其加重要件，此所謂兇器
    ，其種類並無限制，凡客觀上足對人之生命、身體、安全構
    成威脅，具有危險性之兇器均屬之，且只須行竊時攜帶此種
    具有危險性之兇器為已足，並不以攜帶之初有行兇之意圖為
    必要，而扣案之壓力剪鉗1支、美工刀2支，均屬金屬材質，
    質地堅硬，有照片可稽，持以傷人，足以成傷，自屬兇器無
    疑。綜上所述，本件事證明確，其犯行洵堪認定，應依法論
    科。
三、核被告甲○○所為，係犯刑法第321條第1項第3 款加重竊盜
    罪。被告與黃坤河，就上揭犯行，有犯意之聯絡及行為之分
    擔，為共同正犯。被告曾因施用毒品案件，經本院以94年嘉
    簡字第994號判決判處有期徒刑6 月，甫於民國95年3月23日
    執行完畢出監，有台灣高等法院被告前案紀錄表、台灣嘉義
    地方法院檢察署刑案資料查註紀錄表可參，5 年內再犯本件
    有期徒刑以上之罪無疑，按行為後法律有變更者，適用行為
    時之法律。但行為後之法律有利於行為人者，適用最有利於
    行為人之法律。刑法第2條第1項定有明文。查被告行為後，
    刑法第47條第1 項修正為故意犯方論以累犯，已公布施行，
    並於95年7月1日生效，比較新舊法，以新法較有利於被告，
    依刑法第2條第1項但書之規定，應依修正後之刑法第47條，
    論以累犯，並加重其刑。爰審酌被告係高中肄業之智識程度
    、其所竊得之財物價值、所生危害、犯罪後尚知坦承犯行暨
    其他一切情狀，量處如主文所示之刑，以資懲儆。另扣案之
    壓力剪鉗1支、美工刀 2支、膠布3捲、12V手提強力照明燈1
    支、頭戴式照明燈1 支，係供犯罪所用之物且屬被告及共犯
    黃坤河所有，業據被告供承在卷，依刑法第38條第3項、第1
    項第2款宣告沒收。
據上論斷，應依刑事訴訟法第273條之1第1項、第299條第1 項前
段，刑法第28條、第321條第1項第3款、第47條、第38條第1項第
2款判決如主文。
本案經檢察官李志明到庭執行職務
中    華    民    國    95    年    7    月    31     日
                  刑事第三庭    法  官 沈福財
上列正本證明與原本無異。
如不服本判決，應於判決送達後10日內向本院提出上訴狀（應附
繕本）。
中    華    民    國    95    年    7    月    31     日
                                書記官 賴琪玲
附錄論罪科刑法條：
刑法第321條：
犯竊盜罪而有左列情形之一者，處六月以上、五年以下有期徒刑
：
一  於夜間侵入住宅或有人居住之建築物、船艦或隱匿其內而犯
    之者。
二  毀越門扇、牆垣或其他安全設備而犯之者。
三  攜帶兇器而犯之者。
四  結夥三人以上而犯之者。
五  乘火災、水災或其他災害之際而犯之者。
六  在車站或埠頭而犯之者。
前項之未遂犯罰之。


司法院資訊處製作；財團法人民間司法改革基金會備份。
